【裁判字號】    90,訴緝,18
【裁判日期】    900807
【裁判案由】    違反懲治走私條例
【裁判全文】
臺灣屏東地方法院刑事判決                            九十年度訴緝字第一八號
    公  訴  人  臺灣屏東地方法院檢察署檢察官
    被      告  甲○○
    選任辯護人  黃榮作
右列被告因違反懲治走私條例案件，經檢察官提起公訴（八十九年度偵字第二三七二
號），本院判決如左：
    主  文
甲○○運送私運管制物品進口逾公告數額之走私物品，處有期徒刑陸月，如易科罰金
以佰元折算壹日。扣案洋煙七星牌拾箱、大衛杜夫肆箱及峰牌壹箱均沒收。
    事  實
一、甲○○明知未貼專賣憑證之菸類，不得販賣，竟基於販賣前開菸類之犯意，於民
    國八十九年三月三十日凌晨一時許，在屏東縣新園鄉鹽埔漁港附近，向某不詳姓
    名成年男子購買未貼專賣憑證之管制進口洋煙七星牌十箱、大衛杜夫四箱及峰牌
    一箱，並駕駛前向不知情之郭振陽借得，車號ＷＨ－０四五九號客貨兩用車欲運
    送之，途經屏東縣新園鄉○○路、光復路口時，適逢員警盤查而棄車逃逸，因警
    方扣得上開洋煙及車輛，並循車號向郭振陽查詢後，甲○○始經郭振陽通知出面
    投案。前開扣案未貼專賣憑證洋煙經送財政部高雄關稅局核算結果，其完稅價格
    為新臺幣（下同）十三萬八千零三十五元，已逾十萬元之公告數額。
二、案經屏東縣警察局移送臺灣屏東地方法院檢察署檢察官偵查起訴。
    理  由
一、訊據被告甲○○對於前揭犯罪事實均坦承不諱，並有證人即將前開車輛借予被告
    之人郭振陽於警訊中之陳述，及扣案未貼專賣憑證之洋煙：七星牌十箱、大衛杜
    夫四箱及峰牌乙箱在卷可稽，洵堪認定。又右揭洋煙不僅均未貼專賣憑證，緝獲
    時完稅價格總額猶達十三萬八千零三十五元，有財政部高雄關稅局八十九年五月
    六日關緝字第八九０六０四三九號函，及查獲違反臺灣省內菸酒專賣暫行條例案
    件扣押物品表各乙份在卷可稽，核係屬行政院依懲治走私條例公告管制物品項目
    及其數額丙項第一款所列之管制進口物品，以其品牌產地及數量已足認均係由我
    國境內以外未經報關手續走私運入我國境內之物品無疑。本件被告犯行已臻明確
    ，應依法論科。
二、按懲治走私條例第三條第一項之運送走私物品罪，並無限於運送他人所有或持有
    之走私物品為要件，故不論為他人運送或為自己運送，均應成立運送走私物品罪
    ，此觀最高法院八十三年度第三次刑事庭會議決議意旨自明。查被告甲○○為圖
    賣出而販入未貼專賣憑證之洋菸，所為係犯臺灣省內菸酒專賣暫行條例第三十七
    條第五款之販賣未貼憑證之菸類罪；又其載運完稅價格逾公告數額十萬元之管制
    進口物品之洋菸，所為係犯懲治走私條例第三條第一項之運送走私物品罪，又本
    罪為即成犯，被告雖尚未運至目的地，惟既已起運，犯行即為既遂。被告甲○○
    所犯上開二罪間有方法結果之牽連關係，為牽連犯，應從較重之違反懲治走私條
    例第三條第一項之罪處斷。另被告甲○○雖辯稱曾於本件案發後，向警方自首而
    接受裁判，並據以請求依自首之規定減輕其刑云云，惟查，本件案發後，被告甲
    ○○固自行到案說明案情，惟究其源由，乃因案發後警方已循線查訪將上開客貨
    兩用車借予被告之人郭振陽，旋由郭某通知被告甲○○自行出面說明案情乙節，
    業據被告甲○○於本院訊問時自承在卷（詳本院卷九十年七月十八日訊問筆錄）
    ，且被告經起訴後，因逃匿而經本院通緝到案，是依其情節，顯已不符自首之要
    件。爰審酌被告甲○○運送走私物品販賣圖利之動機、目的、犯罪所生之損害，
    其所運送之洋煙數量尚非龐大，及其犯罪後態度等一切情狀，量處如主文所示之
    刑，又刑法第四十一條第一項已於被告行為後之九十年一月四日修正，同月十日
    經總統公布施行，修正為：「犯最重本刑為五年以下有期徒刑以下之刑之罪，而
    受六個月以下有期徒刑或拘役之宣告，因身體、教育、職業、家庭之關係或其他
    正當事由，執行顯有困難者，得以一元以上三元以下折算一日，易科罰金。但確
    因不執行所宣告之刑，難收矯正之效，或難以維持法秩序者，不在此限。」爰依
    刑法第二條第一項前段及第四十一條第一項規定，並諭知易科罰金之折算標準。
    扣案如事實欄所載之洋菸依臺灣省內菸酒專賣暫行條例第四十條第一款之規定應
    予宣告沒收。
據上論斷，應依刑事訴訟法第二百九十九條第一項前段，懲治走私條例第三條第一項
、第十一條，臺灣省內菸酒專賣暫行條例第三十七條第五款、第四十條第一款，刑法
第十一條、第五十五條、第二條第一項、第四十一條第一項，罰金罰鍰提高標準條例
第一條前段、第二條判決如主文。
本案經檢察官蔡雯娟到庭執行職務
中      華      民      國    九  十    年      八      月      七      日
                                      臺灣屏東地方法院刑事第二庭
                                          審判長法  官  吳永宋
                                                法  官  林昌義
                                                法  官  陳松檀
右正本證明與原本無異。
對於本判決如有不服應於收受送達後十日內向本院提出上訴書狀上訴於台灣高等法院
高雄分院並按他造當事人之人數附具繕本。
                                                書記官  張福山
中      華      民      國      九十      年     八     月      七      日
附錄本案論罪科刑法條全文
懲治走私條例第三條第一項：
運送、銷售或藏匿前條第一項之走私物品者，處五年以下有期徒刑、拘役或科或併科
新台幣九萬元以下罰金。
臺灣省內菸酒專賣暫行條例第三十七條
 (刑罰 (二) )
有左列各款行為之一者，處一年以下有期徒刑、拘役或科或併科五千元以下罰金：
一  違反第六條之規定，以手工製造菸類、酒類或變造專賣機關製造之菸類、酒類者
    。
二  違反第七條之規定，種植菸草、製造酒類之白粞、紅粞、酒母或專供製造菸酒所
    用之機械、捲菸紙，印製菸酒之商標包裝紙，或其他憑證者。
三  違反第八條之規定者。
四  違反第九條之規定，設置菸草試驗場、菸葉乾燥室或其他專供菸草產製之一切設
    備者。
五  違反第三十條之規定，販賣或轉讓未貼專賣憑證之菸類或酒類者。


司法院資訊處製作；財團法人民間司法改革基金會備份。
